臺灣高等法院刑事裁定
111年度抗字第410號
抗  告  人  
即  被  告  糠愷峰




選任辯護人  許志嘉律師
上列抗告人即被告因強盜案件，不服臺灣新北地方法院中華民國
111年3月9日延長羈押裁定（110年度訴字第1068號），提起抗告
，本院裁定如下：
    主  文
抗告駁回。                                              
    理  由
一、原裁定意旨略以：經於民國111年3月1日訊問被告糠愷峰，
    並聽取公訴人及辯護人之意見後，審酌本件經原審於同年月
    9日宣判，認被告係犯共同強盜罪及僭行公務員職權罪，且
    屬想像競合犯，應從一重之強盜罪處斷，並判處有期徒刑6
    年在案，犯罪嫌疑自屬重大。佐以被告前曾因詐欺案件經檢
    察官發布通緝等事實，又面臨本案前揭重罪之判決，可預期
    將來人身自由拘束之期間甚長，其逃匿規避審判程序進行及
    刑罰執行之可能性甚高；況被告於原審延長羈押訊問時，竟
    於法院諭知本件候核辦後，除強烈聲稱其欲聲請調查之證據
    均未調查、且未羈押共同被告陳麒安、業經羈押長達半年之
    久等語外，更於陳述前揭意見期間對法院口出「他媽的」、
    「哇靠」之粗鄙字眼，甚或起身並大聲咆哮等情，有原審延
    長羈押訊問筆錄在卷可查（原審訴字卷第407至408頁），顯
    見被告之法敵對意識強烈，顯難期待被告能遵期配合到庭接
    受審判甚或執行，有相當理由足認被告有逃亡之虞，羈押原
    因自屬存在。復考量被告所涉僭行公務員職權及強盜案件危
    害社會治安甚鉅，權衡國家刑事司法權之有效行使、社會秩
    序及公共利益、被告人身自由之私益及訴訟防禦權、辯護依
    賴權受限制之程度，認仍有羈押之必要，且無從以具保、責
    付或限制住居等其他手段可替代羈押，爰依刑事訴訟法第10
    1條第1項第3款、第108條第1項、第5項規定，裁定自111年3
    月14日起延長羈押2月，並解除禁止接見、通信及受授物件
    之限制等語。
二、抗告意旨略以：原審僅以被告所犯為有期徒刑5年以上之罪
    及法敵對意識強烈，即認被告主觀上有逃亡之動機，顯屬率
    斷。且是否受重刑宣判亦非繼續執行羈押之原因，尚難據此
    認定有逃避審判及日後執行之虞。況本案係被告經通知後親
    自到案說明，並非通緝到案，堪認被告主觀上並無逃亡之意
    ，客觀上亦無逃亡事實或逃亡之虞。原裁定未考量以其他措
    施替代羈押處分，有違必要性之比例原則，且違反無罪推定
    原則，請撤銷原裁定云云。
三、按羈押被告，偵查中不得逾二月，審判中不得逾三月。但有
    繼續羈押之必要者，得於期間未滿前，經法院依第101條或
    第101條之1之規定訊問被告後，以裁定延長之；延長羈押期
    間，審判中每次不得逾二月，如所犯最重本刑為十年以下有
    期徒刑以下之刑者，第一審、第二審以三次為限，第三審以
    一次為限，刑事訴訟法第108條第1項前段、第5項分別定有
    明文。又執行羈押後有無繼續羈押之必要，仍許由法院斟酌
    訴訟進行程度及其他一切情事而為認定（最高法院46年台抗
    字第6號判例意旨參照）。復按法院對被告執行之羈押，本
    質上係為使訴訟程序得以順利進行或為保全證據、或為保全
    對被告執行刑罰之目的，而對被告所實施剝奪人身自由之強
    制處分，是關於羈押與否之審查，其目的僅在判斷有無實施
    羈押強制處分之必要，並非認定被告有無犯罪之實體審判程
    序，不適用直接審理原則，相關證據只須達釋明之程度即可
    ，而不必至確信之程度。而被告有無羈押之必要，法院僅須
    審查被告犯罪嫌疑是否重大、有無羈押原因、以及有無執行
    羈押以保全偵審或刑罰執行之必要，由法院就具體個案情節
    予以斟酌決定，如就客觀情事觀察，法院許可羈押之裁定或
    延長羈押之裁定，在目的與手段間之衡量並無明顯違反比例
    原則情形，即無違法或不當可言。
四、經查：
　㈠被告因涉犯僭行公務員職權、強盜等罪名，經檢察官偵查起
    訴，原審審理後，依被告於警詢、偵查及審理中之供述，告
    訴人之指述，證人杜玉賢、洪瑋廷、林庭如、徐浩偉等人之
    證言，與同案被告陳麒安之供述及卷內監視錄影畫面擷圖、
    原審勘驗監視器畫面結果等相關證據，認被告係犯刑法第15
    8條第1項之僭行公務員職權罪及同法第328條第1項之強盜罪
    ，屬想像競合犯，應從一重之強盜罪處斷，並判處有期徒刑
    6年，有原審110年度訴字第1068號判決書在卷可憑（原審訴
    字卷第479頁以下），足認被告涉犯上開罪名，犯罪嫌疑重
    大。且被告所犯強盜罪屬最輕本刑5年以上有期徒刑之重罪
    ，復由原審判決處有期徒刑6年之刑，可預見將來所受刑罰
    非輕，且被告前有經通緝始到案之紀錄，依客觀社會通念合
    理判斷，有相當理由足認被告有逃亡之虞。原審訊問被告後
    ，認於第一審判決後，為確保後續之審判程序及執行得以順
    利進行，並考量被告犯行對社會治安危害程度，及其逃亡之
    可能性甚高，若命具保、責付或限制住居等侵害較小之手段
    ，不足以確保審判或執行程序之順利進行，綜合考量被告犯
    案情節、犯後態度及原審判處之刑度等，因認被告之羈押原
    因及必要性仍然存在，被告羈押原因尚未消滅，無從准予具
    保停止羈押之理由，而裁定延長羈押，核無不合。
　㈡被告抗告意旨雖稱其係經通知後親自到案說明，卷內亦無事
    證足認其有逃亡之事實或逃亡之虞云云。惟被告前於110年7
    月間，於所涉另案詐欺案件偵查中，經檢察官發布通緝在案
    ，此觀之本院被告前案紀錄表所載即明（本院卷第15頁）；
    且被告經原審判決處以有期徒刑6年之刑，基於脫免刑責、
    不甘受罰之基本人性，已足認被告有逃亡之高度可能，加以
    被告於原審訊問完畢後，當庭大聲咆哮、出言不遜，亦有訊
    問筆錄在卷可憑（原審卷第428頁），亦可見被告之法敵對
    意識甚高，堪認被告有規避日後審判、執行程序而逃亡之虞
    。是被告此節所辯，自不足採。　
五、綜上，原審裁定被告自111年3月14日起延長羈押2月，並解
    除禁止接見、通信及受授物件之限制，業已敘述其據以認定
    之理由，核無不合。抗告意旨執前詞指摘原裁定不當，為無
    理由，應予駁回。
據上論斷，應依刑事訴訟法第412 條，裁定如主文。
中　　華　　民　　國　　111 　年　　3 　　月　　30　　日
                  刑事第二十二庭審判長法　官  王美玲
                                      法　官  陳銘壎
                                      法　官  汪怡君
以上正本證明與原本無異。
不得再抗告。
                                      書記官  高妤瑄
中　　華　　民　　國　　111 　年　　4 　　月　　6 　　日